ja: 電子機器 > 電気製品関連用品・PC周辺機器 > ケーブル > ネットワークケーブル: 同軸ケーブル; イーサネットケーブル; 光ファイバーケーブル
hr-HR: Elektronika > Pribor za elektroniku > Kabeli > Mrežni kabeli: Koaksijalni kabeli; Ethernet kablovi; Kabeli optičkih vlakana
es: Electrónica > Accesorios electrónicos > Cables > Cableado de red: Cables coaxiales; Cables de Ethernet; Cables de fibra óptica
tr: Elektronik > Elektronik Alet Aksesuarları > Kablolar > Ağ Kabloları: Koaksiyel Kablolar; Ethernet Kabloları; Fiber Optik Kablolar
hu: Elektronika > Elektronikai kiegészítők > Kábelek > Hálózati kábelek: Koaxiális kábelek; Ethernet kábelek; Optikai szálas kábelek
pt-BR: Eletrônicos > Acessórios para eletrônicos > Cabos > Cabos de rede: Cabos coaxiais; Cabos Ethernet; Cabos de fibra óptica
it: Elettronica > Accessori dispositivi elettronici > Cavi > Cavi di rete: Cavi coassiali; Cavi Ethernet; Cavi in fibra ottica
zh-TW: 電子器材 > 電子配件 > 線材 > 網路線材: 同軸電纜; 乙太網路電纜線; 光纖線材
pl: Elektronika > Akcesoria elektroniczne > Kable > Kable sieciowe: Kable koncentryczne; Kable Ethernet; Kable światłowodowe
cs: Elektronika > Elektronika – příslušenství > Kabely > Síťové kabely: Koaxiální kabely; Ethernetové kabely; Kabely optických vláken
ko: 전자기기 > 전자기기 부대용품 > 케이블 > 네트워크 케이블: 동축 케이블; 이더넷 케이블; 광섬유 케이블
fi: Elektroniikka > Sähkötarvikkeet > Kaapelit > Verkkokaapelit: Koaksiaalikaapelit; Ethernet-kaapelit; Valokuitukaapelit
en: Electronics > Electronics Accessories > Cables > Network Cables: Coaxial Cables; Ethernet Cables; Fiber Optic Cables
zh-CN: 电子产品 > 电子配件 > 线缆 > 网线: 同轴电缆; 以太网电缆; 光纤线缆
pt-PT: Eletrónica > Acessórios eletrónicos > Cabos > Cabos de rede: Cabos coaxiais; Cabos Ethernet; Cabos de fibra ótica
da: Elektronik > Elektronik – tilbehør > Kabler > Netværkskabler: Koaksiale kabler; Ethernet-kabler; Fiberoptiske kabler
nl: Elektronica > Accessoires voor elektronica > Kabels > Netwerkkabels: Coaxiale kabels; Ethernetkabels; Glasvezelkabels
el: Ηλεκτρονικά > Αξεσουάρ ηλεκτρονικών συσκευών > Καλώδια > Καλώδια δικτύου: Ομοαξονικά καλώδια; Καλώδια Ethernet; Καλώδια οπτικών ινών
de: Elektronik > Elektronisches Zubehör > Kabel > Netzwerkkabel: Koaxialkabel; Ethernet-Kabel; Glasfaserkabel
sl-SI: Elektronika > Elektronski dodatki > Kabli > Omrežni kabli: Koaksialni kabli; Ethernetni kabli; Optični kabli
lt-LT: Elektronika > Elektronikos priedai > Kabeliai > Tinklo kabeliai: Koaksialiniai kabeliai; Eterneto kabeliai; Šviesolaidiniai kabeliai
vi: Thiết bị điện tử > Phụ kiện thiết bị điện tử > Dây cáp > Cáp mạng: Cáp đồng trục; Cáp Ethernet; Cáp sợi quang
ro-RO: Electronice > Accesorii electronice > Cabluri > Cabluri de rețea: Cabluri coaxiale; Cabluri Ethernet; Cabluri de fibră optică
sv: Elektronik > Elektroniktillbehör > Kablar > Nätverkskablar: Koaxialkablar; Ethernet-kablar; Fiberoptiska kablar
ru: Электроника > Аксессуары для электроники > Кабели > Сетевые кабели: Коаксиальные кабели; Кабели Ethernet; Оптоволоконные кабели
sk-SK: Elektronika > Elektronické príslušenstvo > Káble > Sieťové káble: Koaxiálne káble; Ethernetové káble; Optické káble
bg-BG: Електроника > Аксесоари за електроника > Кабели > Мрежови кабели: Коаксиални кабели; Ethernet кабели; Оптични кабели
th: อิเล็กทรอนิกส์ > อุปกรณ์อิเล็กทรอนิกส์ > สายสัญญาณ > เคเบิลเครือข่าย: สายโคแอกเชียล; สายอีเทอร์เน็ต; สายไฟเบอร์ออปติก
nb: Elektronikk > Elektronikktilbehør > Kabler > Nettverkskabler: Koaksialkabler; Ethernet-kabler; Fiberoptiske kabler
fr: Appareil électronique > Accessoires électroniques > Câbles pour appareils électroniques > Câbles réseau: Câbles coaxiaux; Câbles Ethernet; Câbles fibre optique